臺灣士林地方法院刑事判決　　　　　　 100年度簡上字第37號
上　訴　人　臺灣士林地方法院檢察署檢察官
被　　　告　陳中川
上列上訴人因被告犯強制未遂案件，不服本院中華民國99年12月
17日99年度審簡字第1535號第一審刑事簡易判決（99年度偵字第
11056 號），提起上訴，本院管轄第二審之合議庭判決如下：
    主  文
上訴駁回。
    事  實
一、本案經本院合議庭審理結果，認第一審以被告陳中川所涉強
    制未遂罪，判處拘役20日，如易科罰金，以新臺幣（下同）
    1,000 元折算1 日，緩刑2 年，其認事用法及量刑均無不當
    ，應予維持，並引用第一審簡易判決及檢察官起訴書記載之
    事實、證據、理由及應適用之法條（詳如附件）。
二、檢察官上訴略以：茲據告訴人孫慎海具狀請求上訴，認原審
    僅因被告於審理中為獲取輕判而坦承犯行，即就其強制未遂
    部分，判處緩刑2 年，未審酌被告先前均無坦承犯行之情形
    ，而為此量刑，尚有過輕，難收懲戒之效，爰提起上訴，請
    求撤銷原判決，更為適當合法之判決等語。
三、經查：本件被告所涉強制未遂犯行，除告訴人於警詢中指訴
    明確（見偵卷第6 頁至第8 頁），被告亦於本院準備及審理
    程序中坦認無訛（見本院卷第25頁背面、第38頁背面），足
    認其確有強制告訴人未遂之犯行無疑；另按量刑之輕重，係
    事實審法院得依職權自由裁量之事項，茍已斟酌刑法第57條
    各款所列情狀而未逾越法定刑度，則不得遽指為違法；又刑
    罰之量定屬法院自由裁量之職權行使，但仍應審酌刑法第57
    條所列各款事由及一切情狀，為酌量輕重之標準，並非漫無
    限制，在同一犯罪事實與情節，如別無其他加重或減輕之原
    因，下級法院量定之刑，亦無過重或失輕之不當情形，則上
    級法院對於下級法院之職權行使，原則上應予尊重（最高法
    院72年台上字第6696號判例、85年度台上字第2446號判決意
    旨參照）。由上可知，法律固賦予法官自由裁量權，但此項
    裁量權之行使，並非得以任意或自由為之，仍應受一般法律
    原則之拘束，必須符合法律授權之目的，並受法律秩序之理
    念、法律感情及慣例所規範，法官量刑權雖係受法律拘受之
    裁量原則，但其內涵仍將因各法官之理念、價值觀、法學教
    育背景之不同而異，是以自由裁量之界限仍難有客觀之解答
    ，端賴法官於個案審判時，依個案事由加以審酌，若無裁量
    濫用情事，難謂有不當之處，而原審以本件被告所涉強制未
    遂罪，經審酌其犯罪動機、手段、目的，以及犯後坦認，並
    與告訴人達成和解及賠償等情狀，故而判處被告拘役20日，
    如易科罰金以1,000 元折算1 日，緩刑2 年，並未逾越上開
    法律規定之範圍，亦無濫用權限之情事，尚難謂有何違法可
    言，況本件被告於本院審理程序中亦坦承犯行，犯後態度尚
    稱良好，原審判處上開刑罰，已足收懲儆之效，所為量刑並
    無違法不當。綜上，檢察官上訴意旨指摘原審量刑過輕為無
    理由，自應將其上訴駁回。
據上論斷，應依刑事訴訟法第455 條之1 第1 項、第3 項、第36
8 條、第373 條，判決如主文。
本案經檢察官葉乃瑋到庭執行職務
中    華    民    國   100    年    4     月    28    日
                  刑事第三庭審判長法  官  黃潔茹
                                  法  官  蘇怡文
                                  法  官  劉育琳
以上正本證明與原本無異。
本件不得上訴。
                                  書記官  朱宮瑩
中    華    民    國   100    年    4     月    28    日